# 外商投资企业注销是否需要会计师事务所出具审计报告？

提问人：lsh2918 时间：2019-07-02 14:47:35
外商投资企业注销是否需要会计师事务所出具审计报告？是否是法定程序？
谢谢。

回答人：chenyiwei
目前在法律、行政法规以及财政部、商务部、国家外汇管理局等机关发布的规范性文件中并无外商投资企业清算时需经审计的专门规定，但建议咨询当地商务、外汇、工商等主管部门确认提交注销登记申请时需一并提供的材料中是否包含清算审计报告。